# 求陈老师帮助融资租赁下的赠与行为

提问人：ppqqqqqqpp 时间：2020-03-25 08:05:25
设备生产公司A（生产医疗设备和设备配套的试剂）， 融资租赁公司B ， 设备需求方客户C
三方签订融资租赁协议，总金额为 12 万元，约定对价值 12 万的设备做融资租赁业务。具体是A出售设备给B,B放款给A，C分期支付款项给B，分期支付期间，设备所有权为B，分期支付结束后，所有权归客户C。 （开票明细为设备，A开给B）
同时公司A和客户C签订补充协议（没有和B签订），免费赠送和设备相关的试剂总金额为 12 万元（和设备款金额相同），不是一次赠送，按客户使用进度，领取免费赠送的试剂。没有规定必须要在分期付款期限内。
问题：1)这是医疗设备投放的一种策略。 这里的赠送的试剂和设备看成一个合同分拆 12 万的收入，还是看成两个合同，设备确认 12 万收入，试剂做销售费用-促销费，按视同销售处理？
2)如果按分拆收入处理，开票明细只是设备，没有试剂，是否可以？
3 ）因为客户可以根据后面的需求，选择A试剂或者B试剂，所以一开始无法确定各自试剂赠送各个品类的数量，一开始无法分拆，这个如何处理呢？ 账面何事确认收入？

回答人：chenyiwei
1 、基于实质重于形式原则，赠送的试剂和设备看成一个合同分拆 12 万的收入。
2 、我理解这种情况是给予客户一项选择权，即最多可以按低价或者零对价购买价值 12 万元的试剂，可以参照新收入准则下“授予客户优惠购买选择权”，将该优惠购买选择权单独作为一项履约义务参与合同总价的分拆。